臺灣桃園地方法院刑事判決　　　　　　　94年度訴字第1356號
公　訴　人　臺灣桃園地方法院檢察署檢察官
被　　　告　甲○○
　　　　　　　　　　　號
上列被告因毒品危害防制條例案件，經檢察官提起公訴（94年度
毒偵字第2125號），被告於本院準備程序進行中，就被訴事實為
有罪之陳述，經本院告知簡式審判程序意旨，並聽許公訴人及被
告之意見後，本院合議庭裁定依簡式審判程序審理，本院判決如
下：
    主  文
甲○○施用第一級毒品，累犯，處有期徒刑捌月。扣案之第一級
毒品海洛因壹包（淨重壹點伍公克）沒收銷毀之；又扣案之注
射針筒壹支沒收。
    事  實
一、甲○○曾因違反肅清煙毒條例、麻醉藥品管理條例案件，經
    本院以83年訴字第223 號判決分別處有期徒刑3 年2 月及5
    月，應執行有期徒刑3 年4 月確定，並於民國92年7 月1 日
    縮短刑期執行完畢。又前因施用毒品案件，經臺灣板橋地方
    法院裁定送觀察、勒戒後，認有繼續施用毒品之傾向，經同
    院以88年度毒聲字第2783號裁定令入戒治處所施以強制戒治
    ，嗣因戒治成效評定為合格，經同院以88年度毒聲字第5423
    號裁定停止戒治，所餘戒治期間交付保護管束，於89年4 月
    29日保護管束期滿，由臺灣板橋地方法院檢察署檢察官於89
    年6 月13日以89年度戒毒偵字第363 號不起訴處分確定。詎
    料猶不知悔改，基於施用第一級毒品海洛因之犯意，於強制
    戒治交付保護管束期滿日後五年內即94年4 月5 日晚間8 時
    許，在桃園縣桃園市○○路與復興路口某加油站公廁內施用
    第一級毒品海洛因，嗣於同年月6 日2 時許，在同縣市○○
    ○○○路口為警盤查查獲，並扣得第一級毒品海洛因1 包（
    淨重1.35公克）及注射針筒1支。
二、案經桃園縣政府警察局移送台灣桃園地方法院檢察署檢察官
    偵查起訴。
    理  由
一、程序部分：本件被告甲○○所犯係死刑、無期徒刑或最輕本
    刑為3 年以上有期徒刑以外之罪，其於準備程序中就被訴事
    實為有罪之陳述，經本院告知簡式審判程序之旨，並聽取當
    事人意見後，經本院合議庭依刑事訴訟法第273 條之1 第1
    項規定裁定由受命法官獨任進行簡式審判程序，合先敘明。
二、訊據被告甲○○對於前揭犯罪事實坦承不諱，又被告於94年
    4 月6 日凌晨4 時許經警採取尿液送驗後，呈第一級毒品嗎
    啡陽性反應（施用毒品海洛因代謝物為嗎啡），此有應受尿
    液採驗人尿液檢體採集送檢紀錄表1 紙及台灣尖端先進科技
    醫藥股份有限公司濫用藥物檢驗報告1 份附卷可稽；又扣案
    之白粉1 小包（淨重1.35公克），經法務部調查局檢驗後，
    檢驗結果為第一級第6 項毒品海洛因，此亦有該局調科壹字
    第080009320 號鑑定通知書在卷可參，足徵被告自白與事實
    相符，堪予採信。復查被告前因施用毒品案件，經臺灣板橋
    地方法院裁定送觀察、勒戒後，認有繼續施用毒品之傾向，
    經同院以88年度毒聲字第2783號裁定令入戒治處所施以強制
    戒治，嗣因戒治成效評定為合格，經同院以88年度毒聲字第
    5423號裁定停止戒治，所餘戒治期間交付保護管束，於89年
    4 月29日保護管束期滿，由臺灣板橋地方法院檢察署檢察官
    於89年6 月13日以89年度戒毒偵字第363 號不起訴處分確定
    乙節，此亦有臺灣高等法院被告全國前案紀錄表、臺灣桃園
    地方法院檢察署刑案資料查註紀錄表、全國施用毒品案件紀
    錄表、受觀察勒戒人毒品及前科紀錄簡列表各1 份附卷可按
    ，被告於強制戒治執行完畢後五年內，再犯毒品危害防制條
    例第10條之罪，可堪認定。綜述，本件事證已明，被告犯行
    洵堪認定。
三、核被告甲○○所為，係犯毒品危害防制條例第10條第1 項施
    用第一級毒品罪。被告施用海洛因前之持有海洛因之低度行
    為，為高度之施用行為所吸收，不另論罪。爰審酌被告犯罪
    動機、目的、犯行期間及次數，已曾因施用毒品犯行受觀察
    、勒戒及強制戒治處分，尚未能知所警惕，戒除施毒劣習，
    足徵其沈溺毒癮頗深，惡性尚重，而施用毒品屬於自戕性之
    犯罪，對社會之直接危害較不明顯暨被告犯後態度良好等一
    切情狀，量處如主文所示之刑，並諭知易科罰金之折算標準
    ，以示懲儆。扣案之白粉1 包（淨重1.35公克）經法務部調
    查局鑑定含第一級毒品海洛因成分，有法務部調查局調科壹
    字第080009320 號鑑定通知書1 紙可參，應依毒品危害防制
    條例第18條第1 項前段規定，諭知沒收銷燬。又扣案之注射
    針筒1 支，為被告所有且供施用毒品所用之物，應依刑法第
    38條第1項第2款之規定宣告沒收。
四、公訴人另以：被告甲○○於前開強制戒治交付保護管束期滿
    日起至94年4 月5 日晚間8 時前，基於施用第一級毒品之概
    括犯意，連續在桃園縣桃園市○○路與民生路口某加油站公
    廁內，施用第一級毒品海洛因，因認涉犯連續施用第一級毒
    品之罪嫌等語。惟查：
  (一)按刑事訴訟法上所謂認定犯罪事實之證據，係指足以認定被
    告確有犯罪行為之積極證據而言，該項證據自須適合於被告
    犯罪事實之認定，始得採為斷罪資料。如未能發現相當證據
    ，或證據不足以證明，自不能以推測或擬制之方法，以為裁
    判之基礎。又刑事訴訟上證明之資料，無論其為直接或間接
    證據，均須達於通常一般人均不致有所懷疑，而得確信其為
    真實之程度，始得據為有罪之認定，若其關於被告是否犯罪
    之證明未能達此程度，而有合理性懷疑之存在，致使無法形
    成有罪之確信，根據「罪證有疑，利於被告」之證據法則，
    即不得遽為不利被告之認定，此分別有最高法院29年上字第
    3105號、40年臺上字第86號、76年臺上字第4986號等判例可
    資參照。
  (二)本件公訴人指訴被告有上揭施用第一級毒品之連續犯行，無
    非僅以被告之警詢自白，資為論據，此外並無其他積極證據
    足資證明被告有所指犯行，為此，此部分應屬罪證不足，惟
    公訴人亦認此部分與前揭論罪部分，有連續犯之裁判上一罪
    關係，爰不另為無罪之諭知，附此敘明。
五、據上論斷，應依刑事訴訟法第273 條之1 第1 項、第299 條
    第1 項前段，毒品危害防制條例第10條第1 項、第18條，刑
    法第11條前段、第38條第1 項第2 款，判決如主文。
本案經檢察官柯怡如到庭執行職務。
中　　華　　民　　國　　94　　年　　8 　　月　　31　　日
                  刑事第五庭    法　官　周炳全
以上正本證明與原本無異。
如不服本判決，應於送達後10日內，向本院提出上訴狀。
                                書記官  陳夏施
中　　華　　民　　國　　94　　年　　9 　　月　　2 　　日
附錄本件論罪科刑法條全文
毒品危害防制條例第10條
施用第一級毒品者，處 6 月以上 5 年以下有期徒刑。
施用第二級毒品者，處 3 年以下有期徒刑。
